Minutes et répertoires du notaire Claude BERNARD, 11 juin 1738 - 2 mars 1776 (étude XXXIV)
Archives nationales
- Minutes de Claude BERNARD, 11 juin 1738 - juin 1776; MC/ET/XXXIV/516 - MC/ET/XXXIV/935
  - Minutes. 1761, février - mars, février - mars 1761; MC/ET/XXXIV/626
    - Procuration rente publique, dépôt., 25 mars 1761; MC/ET/XXXIV/626
      Nom, qualité: (M.) Lagneau de Langerie, Joseph Julien (bourgeois).
      Domicile: Fleche (la) (Sarthe).
      Nom, qualité: (Mme ou Mlle) Saint-Amand de, Anne Louise.
      Relations: épouse de l'intervenant 12.
      Intervenant 12, indirect:
      Nom, qualité: (M.) Maynard, Henri.
      Nom, qualité: (Mme ou Mlle) Saint-Amand de, Elisabeth.
      Nom, qualité: (Mme ou Mlle) Saint-Amand de, Marie Anne.
      Nom, qualité: (Mme ou Mlle) Gervais de, Marguerite.
      Domicile: Meyrueis (Lozère).
      Nom, qualité: (M.) Dupont de Bosjuget de Monguiran, Jean.
      Nom, qualité: (M.) Lagrelette, Jean Jacques.
      Profession: orfevre, Sainte-Menehould (Marne).
      Domicile: Sainte-Menehould (Marne).
      Nom, qualité: (M.) Lagrelette, Joseph.
      Profession: curé, Auve (Marne).
      Domicile: Auve (Marne).
      Nom, qualité: (M.) Lagrelette, Claude.
      Profession: coutelier (marchand), Vitry-le-Francois (Marne).
      Domicile: Vitry-le-Francois (Marne).
      Nom, qualité: (M.) Martin, Albert Francois.
      Profession: trésorier de l'extraordinaire des guerres, Dunkerque (Nord).
      Domicile: Dunkerque (Nord).
    - Rente, constitution., 25 mars 1761; MC/ET/XXXIV/626
      Profession: macon entrepreneur de batiment (maître), Paris.
      Nom, qualité: (M.) Toupet, Pierre.
      Profession: valet de chambre tapissier, Paris.
    - Mariage., 25 mars 1761; MC/ET/XXXIV/626
      Nom, qualité: (M.) Plaizia, Martial.
      Profession: tailleur, Paris.
      Nom, qualité: (M.) Plaizia, Bernard.
      Profession: tailleur, Lanquais (Dordogne).
      Domicile: Lanquais (Dordogne).
      Nom, qualité: (Mme ou Mlle) Dereau, Anne.
      Nom, qualité: (M.) Dereau, Pierre.
      Profession: manoeuvre, Courcelles-Chaussy (Moselle).
      Domicile: Courcelles-Chaussy (Moselle)
    - Quittance, fourniture de viande., 25 mars 1761; MC/ET/XXXIV/626
      Nom, qualité: (Mme ou Mlle) Gallier, Marie Madeleine.
      Nom, qualité: (M.) Gosse, Vincent.
      Profession: boucher (marchand), Paris.
      Nom: Monastere Du Sang-Precieux de Paris
    - Certificat de vie, dépôt., 25 mars 1761; MC/ET/XXXIV/626
      Nom, qualité: (M.) Auriol, Elisee.
      Profession: négociant, Londres (angleterre).
      Domicile: Londres (angleterre)
    - Mariage., 26 mars 1761; MC/ET/XXXIV/626
      Nom, qualité: (M.) Rigeaud, Andre.
      Profession: gagne denier, Paris.
      Nom, qualité: (M.) Rigeaud, Anne.
      Profession: laboureur, Sail-sous-Couzan (Loire).
      Domicile: Sail-sous-Couzan (Loire).
      Nom, qualité: (Mme ou Mlle) Gautier, Francoise.
      Nom, qualité: (M.) Gautier, Jacques.
      Profession: laboureur, Authenay (Eure).
      Domicile: Authenay (Eure)
    - Mariage., 27 mars 1761; MC/ET/XXXIV/626
      Nom, qualité: (M.) Montaut, Louis Michel.
      Profession: chirurgien, Villeneuve-le-Roi (Val-de-Marne).
      Domicile: Villeneuve-le-Roi (Val-de-Marne).
      Nom, qualité: (Mme ou Mlle) Durandet, Marie Catherine Maxime.
      Domicile: Thiais (Val-de-Marne).
      Relations: fille de l'intervenant 3.
      Nom, qualité: (M.) Durandet, Pierre Claude.
      Profession: jardinier, Thiais (Val-de-Marne).
      Domicile: Thiais (Val-de-Marne)
    - Procuration rente publique, dépôt., 27 mars 1761; MC/ET/XXXIV/626
      Nom, qualité: (M.) Saint-Hilaire de, Pierre Antoine.
      Profession: ingenieur, Francfort-sur-le-Main (allemagne).
      Domicile: Francfort-sur-le-Main (allemagne).
      Nom, qualité: (Mme ou Mlle) Porcher, Francoise.
    - Succession, quittance., 28 mars 1761; MC/ET/XXXIV/626
      Profession: marchand de vin, Paris
    - Inventaire après décès., 28 mars 1761; MC/ET/XXXIV/626
      Nom, qualité: (M.) Pruneau, Noel.
      Profession: menuisier (maître), Paris.
    - Testament., 29 mars 1761; MC/ET/XXXIV/626
    - Mise en possession, priorat, Abbeville (Somme) Prieure Saint-Pierre-St-Paul., 30 mars 1761; MC/ET/XXXIV/626
      Nom, qualité: (M.) Marchand, Antoine.
      Profession: religieux benedictin
    - Bail, chaises., 31 mars 1761; MC/ET/XXXIV/626
      Nom: Fabrique de La-Madeleine (cite) de Paris.
      Nom, qualité: (M.) Baquet, Louis.
      Profession: tourneur en bois (maître), Paris.
    - Dépôt d'espèces., 31 mars 1761; MC/ET/XXXIV/626
    - Rente sur le clergé, transport, emission 1748., 31 mars 1761; MC/ET/XXXIV/626
      Nom, qualité: (Mme ou Mlle) Cadot, Madeleine Anne.
      Domicile: Moret-sur-Loing (Seine-et-Marne).
      Relations: héritier de l'intervenant 3.
      Nom, qualité: (Mme ou Mlle) Cadot, Marie Anne.
      Nom, qualité: (Mme ou Mlle) Lassere, Anne.
      Profession: payeur des gages des officiers du grand conseil, Paris.
  - Minutes. 1761, avril - mai, avril - mai 1761; MC/ET/XXXIV/627
    - Procuration rente publique, dépôt., 1er avril 1761; MC/ET/XXXIV/627
      Nom, qualité: (M.) Dusaut, Louis (bourgeois).
      Domicile: Collet-de-Deze (le) (Lozère) Molieres.
      Nom, qualité: (M.) Fabre, Antoine (bourgeois).
    - Reconnaissance, meubles., 1er avril 1761; MC/ET/XXXIV/627
      Nom, qualité: (M.) Dute, Andre.
      Profession: gargotier, Paris.
      Nom, qualité: (M.) Lachin, Jean.
      Domicile: Paris (Paris) paroisse Saint-Pierre-des-Arcis
    - Déclaration., 1er avril 1761; MC/ET/XXXIV/627
      Nom, qualité: (M.) Besson, Jean.
      Nom, qualité: (M.) Dassier Des Brosses, Jean Armand (marquis, Brosses), Brosses.
      État civil: detenu.
      Profession: Paris
    - Apprentissage, métier horloger., 2 avril 1761; MC/ET/XXXIV/627
      Nom, qualité: (M.) Bertrand, Joseph Charles Paul.
      Nom, qualité: (M.) Bertrand, Jacques.
      Profession: maitre d'hotel, Paris.
      Nom, qualité: (M.) Houblin, Eustache Francois.
    - Inventaire après décès., 2 avril 1761; MC/ET/XXXIV/627
      Profession: bourrelier (maître), Paris.
    - Procuration rente publique, dépôt., 2 avril 1761; MC/ET/XXXIV/627
      Nom, qualité: (M.) Cornet de La Bretonniere, Louis Henri.
      Domicile: Aignerville (Calvados).
      Nom, qualité: (Mme ou Mlle) Cornet, Francoise Esther Jeanne.
      Nom, qualité: (Mme ou Mlle) Cornet, Henriette Jeanne.
      Nom, qualité: (Mme ou Mlle) Hecquet, Jeanne.
    - Apprentissage, métier horloger., 2 avril 1761; MC/ET/XXXIV/627
      Nom, qualité: (M.) Barbier, Louis Alexis.
      Relations: cousin(e) de l'intervenant 2.
      Nom, qualité: (M.) Magnier, Guillaume Francois (bourgeois).
      Nom, qualité: (M.) Huillier, Philippe.
    - Tontine, constitution, emission 1759., 3 avril 1761; MC/ET/XXXIV/627
      Nom, qualité: (Mme ou Mlle) Contour, Claude.
      Domicile: Vincennes (Val-de-Marne).
      Nom, qualité: (M.) Thevenard, Mathurin.
      Profession: pensionnaire du roi.
      Domicile: Vincennes (Val-de-Marne)
    - Mariage., 3 avril 1761; MC/ET/XXXIV/627
      Nom, qualité: (M.) Cheret, Pierre.
      Nom, qualité: (M.) Cheret, Claude.
      Profession: perruquier, Issoudun (Indre).
      Domicile: Issoudun (Indre).
      Nom, qualité: (Mme ou Mlle) Obron, Claude Charles.
      Nom, qualité: (M.) Obron, Antoine.
      Profession: marchand de vin, Meaux (Seine-et-Marne).
      Domicile: Meaux (Seine-et-Marne)
    - Quittance., 3 avril 1761; MC/ET/XXXIV/627
      Nom, qualité: (M.) Desestre, Jacques.
      Nom, qualité: (M.) Vallee
    - Tontine, constitution, emission 1759., 3 avril 1761; MC/ET/XXXIV/627
      Nom, qualité: (Mme ou Mlle) Raffront, Charlotte.
      Nom, qualité: (M.) Raffront, Nicolas.
      Profession: menuisier, Saint-Ouen-l'Aumone (95).
      Domicile: Saint-Ouen-l'Aumone (95)
    - Tontine, constitution, emission 1759., 3 avril 1761; MC/ET/XXXIV/627
      Nom, qualité: (M.) Donnet, Jean Pierre Antoine.
      Profession: clerc tonsure, Paris.
      Domicile: Paris (Paris) paroisse Saint-Hilaire
    - Tontine, constitution, emission 1759., 3 avril 1761; MC/ET/XXXIV/627
      Nom, qualité: (M.) Rohart, Antoine.
      Profession: domestique, Paris
    - Tontine, constitution, emission 1759., 3 avril 1761; MC/ET/XXXIV/627
      Nom, qualité: (Mme ou Mlle) Jouy, Marguerite.
    - Mariage., 4 avril 1761; MC/ET/XXXIV/627
      Nom, qualité: (M.) Gallie, Jean.
      Profession: vannier, Paris.
      Nom, qualité: (M.) Gallie, Sebastien.
      Profession: vigneron, Longueval (Aisne).
      Domicile: Longueval (Aisne).
      Nom, qualité: (Mme ou Mlle) Nancy, Marie Anne.
      Nom, qualité: (M.) Nancy, Antoine.
      Profession: macon, Rouvrel (Somme).
      Domicile: Rouvrel (Somme)
    - Bail à ferme, prieure, Abbeville (Somme) Prieure Saint-Pierre-St-Paul., 4 avril 1761; MC/ET/XXXIV/627
      Profession: prieur, Abbeville (Somme), Prieure Saint-Pierre-Saint-Paul.
      Nom, qualité: (M.) Devalois, Jean Baptiste.
      Profession: receveur prive.
      Domicile: Ville-le-Marclet (Somme) Bois-Riquier (le)
    - Mariage., 5 avril 1761; MC/ET/XXXIV/627
      Nom, qualité: (M.) Lordonne, Jean Jacques.
      Nom, qualité: (M.) Lordonne, Jean Jaques.
      Nom, qualité: (Mme ou Mlle) Clerget, Marguerite.
      Nom, qualité: (M.) Clerget, Pierre Claude.
    - Succession, partage., 6 avril 1761; MC/ET/XXXIV/627
      Nom, qualité: (Mme ou Mlle) Brunard, Catherine.
    - Succession, dépôt de pièces., 7 avril 1761; MC/ET/XXXIV/627
      Nom, qualité: (M.) Piedoue d'Heritot, Jean Baptiste (écuyer).
      Domicile: Caen (Calvados)
    - Procuration rente publique, dépôt., 7 avril 1761; MC/ET/XXXIV/627
      Nom, qualité: (M.) Picault, Louis Francois.
      Profession: ingenieur des ponts et chaussées, Auch (Gers).
      Domicile: Auch (Gers).
      Nom, qualité: (M.) Charton, Guillaume (bourgeois, Paris), Paris.
      Profession: contrôleur de la poste aux lettres, Clermont-Ferrand (Puy-de-Dôme).
      Nom, qualité: (M.) Bruny de La-Tour-D'Aigues de, Francois (baron).
      Domicile: Tour-d'Aigues (la) (Vaucluse).
      Nom, qualité: (M.) Chavigny de, Jean Baptiste Richard.
      Profession: capitaine aide major d'infanterie, Dunkerque (Nord).
      Nom, qualité: (M.) Vignier, Louis.
      Profession: precepteur, Nantes (Loire-Atlantique).
      Nom, qualité: (Mme ou Mlle) Goursolas, Catherine.
      Domicile: Angers (Maine-et-Loire).
      Relations: veuve de l'intervenant 7.
      Nom, qualité: (M.) Joussaume de La Breteche, Felix (seigneur, Chavigny), Chavigny.
      Profession: gouverneur de place, Poitiers (Vienne).
      Nom, qualité: (M.) Luseau, Clement.
      Profession: correcteur à la cchambre des comptes de Bretagne (ancien), Nantes (Loire-Atlantique).
      Domicile: Nort (Loire-Atlantique).
      Nom, qualité: (M.) Scheulees, Frederic.
      Domicile: Haye (la) (hollande).
      Nom, qualité: (Mme ou Mlle) Ducrotte, Marie Marguerite.
      Domicile: Vernon (Eure).
      Nom, qualité: (M.) Gasnier, Francois.
      Profession: entrepreneur des ouvrages du roi, Saumur (Maine-et-Loire).
      Nom, qualité: (M.) Mombrun, Augustin Leopold (bourgeois, Paris), Paris.
      Domicile: Monthiers (Aisne).
      Nom, qualité: (Mme ou Mlle) Grebin, Suzanne.
      Domicile: Pontcharra (Isère).
      Nom, qualité: (M.) Monier Foulat, Pierre.
      Profession: perruquier (maître), Pontcharra (Isère).
      Nom, qualité: (Mme ou Mlle) Occo, Francoise.
      Domicile: Amsterdam (hollande).
      Nom, qualité: (M.) Levassor, Nicolas Francois (bourgeois).
      Nom, qualité: (Mme ou Mlle) Levassor, Rose Elisabeth.
      Intervenant 18, en deuxième partie:
    - Procuration acte, location d'une maison, Paris (Paris) rue Saint-Benoit., 8 avril 1761; MC/ET/XXXIV/627
      Nom, qualité: (M.) Saintard, Nicolas Pantaleon (bourgeois).
      Domicile: Etrepagny (Eure).
      Nom, qualité: (M.) Saintard, Simon Antoine Nicolas Pantaleon.
    - Procuration rente publique., 12 avril 1761; MC/ET/XXXIV/627
      Nom, qualité: (Mme ou Mlle) Vagueret, Marie Jeanne.
      Nom, qualité: (M.) Saintard, Alexis.
      Profession: doreur sur bois (compagnon).
      Nom, qualité: (M.) Dous, Zysbart.
      Profession: cordonnier, Paris.
    - Apprentissage, métier graveur., 13 avril 1761; MC/ET/XXXIV/627
      Nom, qualité: (M.) Eissen Brandt, Jean Baptiste.
      Nom, qualité: (M.) Eissen Brandt, Basile.
      Profession: cuisinier, Paris.
      Nom, qualité: (M.) Cava, Louis Francois.
    - Inventaire après décès., 13 avril 1761; MC/ET/XXXIV/627
      Nom, qualité: (Mme ou Mlle) Patrix, Catherine Nicole.
      Nom, qualité: (M.) Degruchet, Francois Noel.
      Profession: fondeur (maître), Paris.
    - Succession, notoriété., 13 avril 1761; MC/ET/XXXIV/627
      Nom, qualité: (M.) Letellier, Jean Marie.
    - Rente, constitution., 14 avril 1761; MC/ET/XXXIV/627
      Nom, qualité: (Mme ou Mlle) Moret, Rose Francoise.
      Nom, qualité: (M.) Lebey, Nicolas.
      Nom, qualité: (Mme ou Mlle) Charlot, Jeanne.
      Domicile: Boulogne (Hauts-de-Seine).
      Relations: veuve de l'intervenant 4, veuve de l'intervenant 5, mère de l'intervenant 1.
      Nom, qualité: (M.) Moret, Louis.
      Profession: doreur (maître), Paris.
      Nom, qualité: (M.) Bled, Louis.
      Profession: marbrier
    - Quittance., 15 avril 1761; MC/ET/XXXIV/627
      Nom, qualité: (M.) Blanchard, Nicolas.
      Nom, qualité: (M.) Beaurepaire de, Claude.
    - Vente, terres, maison, Montmorency (95)., 15 avril 1761; MC/ET/XXXIV/627
      Nom, qualité: (M.) Poincelier, Joseph (bourgeois).
      Domicile: Paris (Paris) Par. Temple (le).
      Nom, qualité: (M.) Poincelier, Antoine (bourgeois).
    - Quittance., 15 avril 1761; MC/ET/XXXIV/627
      Nom, qualité: (M.) Lefay, Antoine (bourgeois).
      Domicile: Charite-sur-Loire (la) (Nièvre).
      Nom, qualité: (M.) Bareau Ducharme.
    - Inventaire après décès., 15 avril 1761; MC/ET/XXXIV/627
    - Testament, dépôt., 15 avril 1761; MC/ET/XXXIV/627
      Nom, qualité: (Mme ou Mlle) Eeremans, Julie.
      Domicile: Paris (Paris) paroisse Saint-Jacques-du-Haut-Pas.
      Nom, qualité: (M.) Lepage, Francois.
      Profession: membre de l'academie royale de musique, Paris.
    - Donation, maison (2), Paris (Paris) rue du Faubourg-Saint-Antoine., 15 avril 1761; MC/ET/XXXIV/627
      Nom, qualité: (M.) Dauneau de Vize, Gaspard.
      Profession: prêtre, Paris.
      Nom, qualité: (M.) Favry de Chantelou, Charles.
      Profession: gentilhomme servant du roi, Versailles (Yvelines).
    - Rente, quittance de rachat., 15 avril 1761; MC/ET/XXXIV/627
      Nom, qualité: (M.) Pincelier, Joseph (bourgeois).
    - Succession, notoriété., 17 avril 1761; MC/ET/XXXIV/627
      Nom, qualité: (M.) Pointel, Jean Antoine (bourgeois).
      Domicile: Dieppe (Seine-Maritime)
    - Succession, mainlevée., 17 avril 1761; MC/ET/XXXIV/627
    - Bail, appartement, Paris (Paris) rue Saint-Benoit., 17 avril 1761; MC/ET/XXXIV/627
      Nom, qualité: (M.) Ballot, Claude Desire.
      Profession: cocher, Paris.
    - Tontine, constitution, emission 1759., 17 avril 1761; MC/ET/XXXIV/627
      Nom, qualité: (M.) Foullon de Chaintre, Joseph Francois.
      Profession: maitre des requetes, intendant de la guerre, Paris.
    - Vente, charge de perruquier., 18 avril 1761; MC/ET/XXXIV/627
      Nom, qualité: (M.) Morel, Nicolas (bourgeois).
      Nom, qualité: (M.) Bellocq Thibault, Jean (bourgeois).
      Nom, qualité: (M.) Semont, Joseph.
      Domicile: Auch (Gers)
    - Quittance., 19 avril 1761; MC/ET/XXXIV/627
      Nom, qualité: (M.) Laurent, Pierre.
      Profession: macon (compagnon), Morthemer (Vienne).
      Domicile: Morthemer (Vienne).
      Nom, qualité: (M.) Despierres, Jean.
      Nom, qualité: (M.) Catherine, Philippe.
    - Compte, loyers de maison, Paris (Paris) rue de l'Universite., 20 avril 1761; MC/ET/XXXIV/627
      Nom, qualité: (M.) Frecot de Lanty, Jacques.
      Profession: conseiller au grand conseil, Paris.
      Nom, qualité: (M.) Pinon, Etienne.
      Nom, qualité: (M.) Pinon, Pierre Etienne.
    - Démission, convention, charge de medecin des grandes et petites ecuries d., 20 avril 1761; MC/ET/XXXIV/627
      Nom, qualité: (M.) Gaullard, Julien.
      Profession: medecin des grandes et petites écuries du roi, Paris.
      Nom, qualité: (M.) Michelon, Jean Baptiste.
      Profession: medecin, Paris.
    - 909, constitution, emission 1759., 21 avril 1761; MC/ET/XXXIV/627
      Nom, qualité: (M.) Hennot, Nicolas (bourgeois).
    - 909, constitution, emission 1759., 21 avril 1761; MC/ET/XXXIV/627
    - 909, constitution, emission 1759., 21 avril 1761; MC/ET/XXXIV/627
    - 909, constitution, emission 1759., 21 avril 1761; MC/ET/XXXIV/627
    - 909, constitution, emission 1759., 21 avril 1761; MC/ET/XXXIV/627
    - Procuration revenus., 22 avril 1761; MC/ET/XXXIV/627
      Nom, qualité: (M.) Letellier Coignet, Jean Marie.
    - Bail, terres, Cormeilles-en-Parisis (95)., 22 avril 1761; MC/ET/XXXIV/627
      Nom, qualité: (M.) Lefevre Du Groriez, Charles.
      Profession: conseiller au presidial, Abbeville (Somme).
      Domicile: Abbeville (Somme).
      Nom, qualité: (M.) Hervy, Jerome.
      Profession: vigneron, Cormeilles-en-Parisis (95).
      Domicile: Cormeilles-en-Parisis (95)
    - Bail, terres, Cormeilles-en-Parisis (95)., 22 avril 1761; MC/ET/XXXIV/627
      Nom, qualité: (M.) Lefevre Du Grosriez, Charles.
      Nom, qualité: (M.) Rolland, Andre Louis.
    - Succession, dépôt de pièces., 22 avril 1761; MC/ET/XXXIV/627
      Nom, qualité: (M.) Lenoir, Jean.
      Profession: valet de chambre
    - Succession, dépôt de pièces., 22 avril 1761; MC/ET/XXXIV/627
      Nom, qualité: (M.) Roche, Jean.
      Profession: laboureur, Villeroy (Seine-et-Marne).
      Domicile: Villeroy (Seine-et-Marne).
      Nom, qualité: (Mme ou Mlle) Roche, Marie Genevieve.
      Domicile: Monthyon (Seine-et-Marne).
      Nom, qualité: (M.) Bourgeois, Gaspard.
      Nom, qualité: (M.) Du Resnel, Nicolas Francois.
      Profession: conseiller au Parlement, Rouen (Seine-Maritime).
      Domicile: Rouen (Seine-Maritime)
    - Procuration rente publique, dépôt., 22 avril 1761; MC/ET/XXXIV/627
      Nom, qualité: (Mme ou Mlle) Bronde, Rose Antoinette.
      Domicile: Pelissanne (Bouches-du-Rhône).
      Nom, qualité: (M.) Garjane, Jean Francois (bourgeois).
    - Bail, maison, Paris (Paris) rue Saint-Martin., 24 avril 1761; MC/ET/XXXIV/627
      Profession: charpentier (maître), Paris.
      Nom, qualité: (M.) Jacotin, Jean Baptiste.
      Domicile: Paris (Paris) paroisse Saint-Laurent
    - Succession, notoriété., 25 avril 1761; MC/ET/XXXIV/627
      Profession: membre de l'academie royale de musique.
    - Procuration rente publique., 25 avril 1761; MC/ET/XXXIV/627
      Nom, qualité: (M.) Hamel, Andre Nicolas.
      Nom, qualité: (M.) Chevance, Charles.
      Profession: marchand de bois, Paris.
    - Procuration rente publique, dépôt., 25 avril 1761; MC/ET/XXXIV/627
      Domicile: Aix-en-Provence (Bouches-du-Rhône).
      Nom, qualité: (M.) Adaoust D', Pierre (écuyer).
      Nom, qualité: (M.) Maelrondt, Philippe Pierre (bourgeois).
    - Bail, maison (2)., 26 avril 1761; MC/ET/XXXIV/627
      Nom, qualité: (personne morale) Danton Deschamps (hoirs).
      Nom, qualité: (M.) Danton Deschamps, Edme.
      Nom, qualité: (M.) Chaussier, Jacques.
    - Apprentissage, métier gainier., 26 avril 1761; MC/ET/XXXIV/627
      Nom, qualité: (M.) Senee, Andre.
      Nom, qualité: (M.) Senee, Pasquier.
      Profession: porte-verge, Paris, Eglise Saint-Merry.
      Nom, qualité: (M.) Perrin, Pierre Toussaint.
    - Bail, maison, Paris (Paris) rue de la Grande-Truanderie., 27 avril 1761; MC/ET/XXXIV/627
      Nom, qualité: (M.) Vernes, Bernard.
      Nom, qualité: (Mme ou Mlle) Leblanc, Blandine Therese.
      Nom, qualité: (Mme ou Mlle) Leblanc, Jeanne Therese.
    - Rente, constitution., 28 avril 1761; MC/ET/XXXIV/627
      Nom, qualité: (M.) Galliffet de, Louis Francois (marquis).
      Nom, qualité: (Mme ou Mlle) Hocquart, Marie Anne.
      Nom, qualité: (M.) Cosse de Brissac de, Hugues Rene (comte, Cosse), Cosse.
      Profession: lieutenant general d'armee
    - Rente, titre nouvel., 3 mai 1761; MC/ET/XXXIV/627
      Nom, qualité: (M.) Jourdan, Guillaume Nicolas.
      Domicile: Paris (Paris) paroisse Saint-Landry.
      Nom, qualité: (M.) Le Menant Du Plessis de La Ricardaye, Francois (écuyer).
      Domicile: Blois (Loir-et-Cher)
    - Apprentissage, métier gainier., 3 mai 1761; MC/ET/XXXIV/627
      Nom, qualité: (M.) Prieur, Francois Etienne.
      Domicile: Paris (Paris) paroisse Saint-Pierre-aux-Boeufs.
      Nom, qualité: (M.) Prieur, Georges (bourgeois).
      Nom, qualité: (M.) Meunier, Charles.
      Domicile: Paris (Paris) paroisse Saint-Pierre-aux-Boeufs
    - Procuration rente publique, dépôt., 4 mai 1761; MC/ET/XXXIV/627
      Nom, qualité: (M.) Durand, Louis Annibal.
      Nom, qualité: (Mme ou Mlle) Durand, Jeanne Marie.
      Nom, qualité: (Mme ou Mlle) Durand, Jeanne.
      Nom, qualité: (Mme ou Mlle) Mugnier, Aimee.
      Domicile: Vernaison (Rhône).
      Nom, qualité: (M.) Vanmine, Jean Antoine.
      Profession: commissaire des poudres et salpetres, Saumur (Maine-et-Loire).
      Nom, qualité: (M.) Rivail, Antoine (bourgeois).
      Nom, qualité: (M.) Normand de La Mulottiere, Charles.
      Profession: medecin, Saumur (Maine-et-Loire).
      Nom, qualité: (M.) Fosset, Joseph.
      Profession: garcon de la fruiterie de la reine, Versailles (Yvelines).
      Nom, qualité: (Mme ou Mlle) Oudry, Louise.
      Domicile: Saint-Martin-de-Sanzay (Deux-Sèvres).
      Relations: épouse de l'intervenant 11.
      Nom, qualité: (M.) Sestier, Nicolas.
      Profession: officier chez la Dauphiné.
      Nom, qualité: (M.) Boquais de La Boissiere, Louis Hector (écuyer).
      Profession: correcteur aa la chambre des comptes de Bretagne, Nantes (Loire-Atlantique).
      Nom, qualité: (M.) Vallet de La Varanne, Clement.
      Profession: lieutenant general d'epee à la sénéchaussee, Saumur (Maine-et-Loire).
      Nom, qualité: (M.) Vallette, Catherine.
      Nom, qualité: (M.) Fournier de Boisrivault, Rene (écuyer).
      Nom, qualité: (M.) Caboche, Jacques.
      Profession: epicier (marchand), Meaux (Seine-et-Marne).
      Domicile: Meaux (Seine-et-Marne).
      Relations: cessionnaire de l'intervenant 17.
      Nom, qualité: (personne morale) Denis (hoirs).
      Relations: héritiers de l'intervenant 18.
      Nom, qualité: (M.) Denis, Jacques (bourgeois).
      Intervenant 19, en deuxième partie:
    - Procuration revenus, dépôt., 4 mai 1761; MC/ET/XXXIV/627
      Nom, qualité: (M.) Prevot, Nicolas.
      Profession: chirurgien major (ancien), Bourbon (ile).
      Domicile: Saint-Benoit (bourbon (ile) ou reunion (ile)).
      Nom, qualité: (M.) Bertin, Jean Baptiste.
    - Vente, corps de batiment, terre, Paris (Paris) rue de Belleville., 5 mai 1761; MC/ET/XXXIV/627
      Nom, qualité: (M.) Faucheur, Simon.
      Profession: monnayeur à la monnaie, Paris.
      Nom, qualité: (M.) Berger, Simon Joseph.
      Profession: jardinier fleuriste (maître), Paris.
      Domicile: Belleville (Paris).
      Nom, qualité: (Mme ou Mlle) Faucheur, Genevieve.
      Nom, qualité: (M.) Desjardins, Jacques.
      Profession: tabletier (maître), Paris.
      Nom, qualité: (Mme ou Mlle) Desjardins, Genevieve.
      Relations: sœur de l'intervenant 4
    - Bail, boutique, Paris (Paris) rue Saint-Honore., 5 mai 1761; MC/ET/XXXIV/627
      Nom, qualité: (M.) Desnoyelle, Charles.
      Profession: charcutier (maître), Paris.
      Nom, qualité: (M.) Fremont, Guillaume.
    - Inventaire après décès., 6 mai 1761; MC/ET/XXXIV/627
      Nom, qualité: (M.) Lemaitre, Francois.
      Profession: tripier (garcon), Paris.
    - Délibération, extrait., 6 mai 1761; MC/ET/XXXIV/627
      Nom: Fabrique.
      Domicile: Houilles (Yvelines)